Inventaris van het archief van de Commissie van Advies inzake Actualisering van de Voorschriften nopens de Ambtskleding der Rechterlijke Ambtenaren (Toga-Commissie), (1806) 1955-1960
Nationaal Archief, Den Haag
- Totstandkoming van een nieuw Reglement II., VI.
  - Nota betreffende het eventueel van rijkswege verstrekken van toga's. Met bijlagen., 6 oktober 1955; 37; 1 omslag
  - Stukken betreffende een geschil tussen de commissie en de Kring van Kantonrechters inzake de te ontwerpen toga voor kantonrechters., 5 december 1955 - 9 april 1957; 38; 1 omslag
  - Stukken aangaande een wijziging van het Beroepsreglement voor de Centrale Raad van Beroep met betrekking tot de aanpassing van het ambtskostuum. Met bijlagen., 24 januari 1956 - 21 mei 1957; 39; 1 omslag
    Bevat tevens adviezen voor andere administratief-rechterlijke colleges 1 omslag
  - Stukken betreffende de vaststelling van richtlijnen ten aanzien van het hofkostuum van de rechterlijke macht., 7 maart 1956 - 15 november 1956; 40; 1 omslag
  - Brieven, gewisseld tussen de voorzitter, de laden en de secretaris, betreffende het nieuwe Reglement II., 2 september 1955 - 19 juli 1957; 41; 1 omslag
  - "Reglement II, betreffende de titulatuur en het kostuum der regterlijke ambtenaren, alsmede het kostuum der advocaten en procureurs" Koninklijk besluit, 14 september 1838; 42; 1 stuk
    Gedrukt uittreksel
  - Ontwerpen voor een nieuw Reglement II., 1956-1957; 43; 1 omslag
  - Nota van Toelichting op het nieuw ontworpen Reglement II., (c. 1959); 44; 1 stuk
  - Stukken betreffende het inwinnen van adviezen bij leden van de Hoge Raad en de Gerechtshoven over het nieuw ontworpen Reglement II., 15 april 1957 - 11 juni 1957; 45; 1 omslag
  - Minuten van uitgegane brieven aan belanghebbenden waarin onder dankzegging voor de door hen verleende medewerking kennis wordt gegeven van het verschijnen van het nieuwe Reglement II in het Staatsblad., (c. 1960); 46; 4 stukken
  - "Besluit van 26 februari 1960 betreffende de titulatuur en het costuum der rechterlijke ambtenaren alsmede het costuum van de advocaten en van de procureurs (Reglement II)"., 47; 1 stuk
  - "Besluit van 26 februari 1960, houdende uitvoering van artikel 27, lid 2 Wet Administratieve Rechtspraak Bedrijfsorganisatie" (Staatsblad 84) en het "Besluit van 26 februari 1960, houdende wijziging van het Beroepsreglement" (Staatsblad 85)., 48; 1 stuk
  - "Besluit van 5 april 1960, houdende inwerkingtreding van de Koninklijke Besluiten van 26 februari 1960, stb. 83, 84 en 85, betreffende respectievelijk titulatuur en costuum der rechterlijke ambtenaren, het costuum van de advocaten en procureurs en het costuum van de leden van het College van Beroep voor het bedrijfsleven en van de voorzitter en griffiers van de raden van beroep", (Staatsblad 140)., 49; 1 stuk
  - Baret en 2 beffen, door de commissie gebruikt als voorbeeldexemplaren., (c. 1955); 50; 3 stukken
    De baret als genoemd in artikel 11 van Reglement II 1960, zie BIJLAGE C
  - Baret en bef, door de commissie gebruikt als voorbeeldexemplaren., (c. 1955); 51; 2 stukken
  - Foto's van baretten en patronen voor borduursels, op de toga's, zoals voorgeschreven in het Reglement II., (c. 1955); 52; 1 omslag
- Vaststelling en aanbieding van het eindverslag., VII.
  - Eindverslag van de commissie. Met concepten en bijlagen., juni 1957; 53; 1 omslag
  - Minuut van een uitgegane brief aan de minister van Justitie, houdende de aanbieding van het verslag en het ontwerp voor een nieuw Reglement II., 30 juli 1957; 54; 1 stuk
  - Stukken betreffende de aanbieding van het eindverslag door de minister van Justitie aan de Vereniging voor Rechtspraak en de Algemene Raad van de Nederlandse Orde van Advocaten., 6 augustus 1957; 55; 1 omslag
- Documentatie, VIII.
  - Stukken betreffende het gebruik van het ambtskostuum in België Gesteld in de Vlaamse en de Franse taal. Fotokopieën., 1832 - 1869; 56; 1 omslag
  - Artikelen over de historie van het ambtskostuum, de toga in het bijzonder, afkomstig uit verschillende boeken en periodieken. Met voorin een opgave., 1806-1956; 57; 1 omslag
  - Artikelen uit diverse dagbladen betreffende het voornemen van de overheid tot wijziging van de regels ten aanzien het rechterlijk kostuum., 1955-1960; 58; 1 omslag
  - "Besluit van den 21 sten Augustus 1914, tot wijziging van den algemeenen maatregel van bestuur, vastgesteld hij Koninklijk besluit van den 26sten Augustus 1913 (Staatsblad no. 361)"., 21 augustus 1914; 59; 1 stuk
    Gedrukt
  - "Vaststelling van de Ambtskleding van de ambtenaren van de Buitenlandse Dienst", Uitgave Staatsdrukkerij. Met een supplement van 1950. Fotokopie., 1948; 60; 1 deeltje
  - Stukken betreffende historie en gebruik van het ambtskostuum in Frankrijk. Gesteld in het Frans., 1955; 61; 1 omslag
  - "Ceremonieel", Artikel over dit onderwerp in meest ruime zin uit het Tijdschrift voor overheidsadministratie, 15e jaargang, bladzijde 366., 10 september 1959; 62; 1 stuk